Inventaris van het archief van de Stichting Nationale Commissie Internationaal Jaar van het Kind 1979, (1977) 1978-1982
Nationaal Archief, Den Haag
Internationaal Jaar van het Kind 1979
Internationaal Jaar van het Kind
1977-1982
merendeel 1978-1982
S28528
7.90 meter; 624 inventarisnummers.
Normale geschreven, getypte en gedrukte documenten, geen bijzondere handschriften.
Nationaal Archief, Den Haag
Stichting Nationale Commissie Internationaal Jaar van het Kind, 1978-1982
De Nederlandse Kinderraad
Stichting Nationale Commissie Internationaal Jaar van het Kind / Werkgroep 1, opvoeding in het gezin, gezondheid en bescherming van het kind
Stichting Nationale Commissie Internationaal Jaar van het Kind / Werkgroep 2, ontwikkeling in en buiten schoolverband; spel, recreatie en creativiteit
Stichting Nationale Commissie Internationaal Jaar van het Kind / Werkgroep 3, de tweede generatie der culturele minderheden
Stichting Nationale Commissie Internationaal Jaar van het Kind / Werkgroep 4, organisatie van programma's met en voor kinderen
Stichting Nationale Commissie Internationaal Jaar van het Kind / Werkgroep 5, algemene sociale en maatschappelijke vraagstukken, het kind betreffende
Stichting Nationale Commissie Internationaal Jaar van het Kind / Subcommissie II, het kind in de derde wereld
Stichting Nationale Commissie Internationaal Jaar van het Kind / Werkgroep Informatie, Publiciteit, Subsidieverlening en Fondsenwerving
De Stichting Nationale Commissie Internationaal Jaar van het Kind werd in 1979 opgericht. De UNICEF werd aangewezen om de activiteiten van het Internationaal Jaar van het Kind te coördineren en binnen de Verenigde Naties werd een speciale adviesgroep ingesteld. Algemene taken van de commissie waren de inventarisatie van de situatie van het kind in Nederland en in de derde wereld, de evaluatie van de geconstateerde tekortkomingen en (het aanzetten tot) aktie. Het archief bevat stukken betreffende huisvesting, organisatie, inventarisatie en evaluatie van toekomstige en gevoerde activiteiten, stukken betreffende subsidieaanvragen, fondsenwerving en publiciteit. Verder bevat het archief divers documentatiemateriaal.
Archiefvorming
Geschiedenis van de archiefvormer
De Nationale Commissie
Het idee om een internationaal jaar van het kind te organiseren is ontwikkeld op initiatief van Kanunnik Mgr. J. Moerman, voorzitter van het Internationaal Katholiek Bureau van het Kind. Zijn uit 1973 daterend voorstel ontving algemene bijval en had als resultaat dat op 21 december 1976 in de Algemene Vergadering der Verenigde Naties resolutie 31/169 werd aangenomen, waarin 1979 tot Internationaal Jaar van het Kind werd geproclameerd
Zie Verslag over de 31ste zitting der Verenigde Naties.
. Hierbij werd rekening gehouden dat de viering van de twintigste verjaardag van de Verklaring van de Rechten van het Kind ook in dat jaar zou vallen.
De UNICEF werd in de resolutie 31/169 aangewezen als "lead agency" om de activiteiten voor het Internationaal Jaar van het Kind (I.J.K.) te coördineren. De UNICEF richtte hiervoor een speciaal I.J.K.-secretariaat op met een bureau in New York en in Genève. De taak van dit secretariaat was het verschaffen van informatie en het stimuleren en coördineren van de activiteiten van nationale overheden en particuliere organisaties. Binnen de Verenigde Naties werd een speciale adviesgroep ingesteld, waarin vertegenwoordigers van alle V.N.-organisaties zaten. Het voorkomen van doublures en het bevorderen van de onderlinge samenwerking was het doel van de adviesgroep. Parallel aan deze opzet maar dan ten behoeve van particuliere organisaties was het I.J.K./N.G.O.-comité
N.G.O.= Non Governmental Organization.
werkzaam onder voorzitterschap van de eerdergenoemde Mgr. Moerman.
Via een schrijven van de uitvoerend directeur UNICEF is de resolutie 31/169 onder de aandacht van alle regeringen gebracht. Onder meer werd aangedrongen op het formeren van breed georiënteerde, nationale commissies I.J.K.
Nu kwamen ook de voorbereidingen in Nederland op gang. Na ambtelijk vooroverleg werd in de ministerraadsvergadering van 31 maart 1978 de beslissing genomen de Minister van Cultuur, Recreatie en Maatschappelijk Werk te belasten met de coördinatie van de zaken aangaande het internationale jaar van het kind. Tevens werd besloten tot de instelling van een Nederlandse commissie I.J.K., die de bevolking bewust moest maken van de behoeften van het kind van alle nationaliteiten in de Nederlandse samenleving, in het bijzonder in marginale situaties, alsmede van de problematiek van het kind in de derde wereld
Zie nota die is gevoegd bij C.R.M.-brief A.M.A.-U-717 in C.R.M. dossier: -1.842.7/07.58 Nationale Commissie I.J.K. - 1979, 1977/1982.
.
Door mevrouw J.G. Kraaijeveld-Wouters, Staatssecretaris van Cultuur, Recreatie en Maatschappelijk Werk werd bij brief AMA-U-1112 van 18 juli 1978
Zie C.R.M.-dossier -1.842.7/07.58 Interdepartementale Werkgroep I.J.K., 1978/1979.
aan de voorzitter van de Tweede Kamer der Staten-Generaal informatie verschaft over de stand van zaken. Op 31 mei was namelijk de notariële akte gepasseerd waarbij de Stichting Nationale Commissie Internationaal Jaar van het Kind - 1979 werd opgericht voor de duur van twee jaar van medio 1978 tot medio 1980. In verband met het beheren van een eigen budget was het gewenst dat de nationale commissie rechtspersoonlijkheid bezat en was voor de stichtingsvorm gekozen. De commissie kreeg voor de dekking van haar kosten en voor die van een beperkt secretariaat ƒ 750.000,-- toegewezen. Voor het stimuleren en ondersteunen van initiatieven werd 1 miljoen gulden ter beschikking gesteld. Later is hiervoor nog een aanvullende bijdrage van ƒ 450.000,-- verstrekt
Zie inv.nr. 43.
.
Mevrouw M.H.M.F. Gardeniers-Berendsen, Minister van Cultuur, Recreatie en Maatschappelijk Werk, benoemde nadat zij de Ministerraad gehoord had, mr. Th.H. Bot als voorzitter, R.H. Latenstein van Voorst als secretaris en H.A.E. Plas als penningmeester. Deze drie heren, die samen het dagelijks bestuur vormden, nodigden uit het brede scala van organisaties op het gebied van de zorg voor het kind vertegenwoordigers uit om zitting te nemen in het algemeen bestuur van de nationale commissie.
Van dit bestuur maakten ook mevrouw professor drs. W.J. Bladergroen, mevrouw N.A. de Haan-Groen en W.J. Buijtendorp deel uit. Hare Koninklijke Hoogheid Prinses Beatrix werd bereid gevonden het Ere-voorzitterschap te aanvaarden. Van de zijde van het ministerie werd drs. J.J. Meyer als waarnemer aan de commissie toegevoegd. Hij was tevens contactpersoon voor de Interdepartementale Ambtelijke Werkgroep I.J.K. (I.A.W./I.J.K.). Deze werkgroep was in het leven geroepen als coördinatie-orgaan op ambtelijk niveau en was samengesteld uit ambtenaren van de diverse betrokken departementen.
De volledige samenstelling van het bestuur van de nationale commissie is weergegeven in de tabel.
Samenstelling van het bestuur van de Stichting Nationale Commissie Internationaal Jaar van het Kind - 1979.
Erevoorzitster Hare Koninklijke Hoogheid Prinses Beatrix der Nederlanden
Voorzitter mr. Th.H. Bot
Vice-voorzitster mevrouw mr. B. Kortenhoff-Neppérus
Secretaris R.H. Latenstein van Voorst
Penningmeester H.A.E. Plas
Leden mevrouw professor drs. W.J. Bladergroen
mevrouw N.A. den Haan-Groen
W.J. Buijtendorp
H.G. Akkermans
D.G. Bijl
R.E. Oudshoorn
mevrouw E.L. Kuyper
mevrouw dr. W. Rouwenhorst
H.P.H. Plevier
mevrouw drs. J.H. Kam
mevrouw A.F. Hamm-Tonnaer
dr. A.J. van Bentum
N. Immink
mr. J.G.M. Lurvink
J.H. Volwerk
F. Hoppe
mevrouw A.K.D. Steenstra-Kanis
Waarnemer van het Ministerie van Cultuur, Recreatie en Maatschappelijk Werk drs. J.J. Meijer.
Bij de nadere uitwerking van de doelstellingen van de nationale commissie stond de bewustmaking van het publiek omtrent de speciale betekenis van het Internationaal Jaar van het Kind voorop. Als algemene taken werden beschouwd de inventarisatie van de situatie van het kind in Nederland en in de derde wereld, de evaluatie van de geconstateerde tekortkomingen en (het aanzetten tot) aktie.
Een aantal zaken hebben extra aandacht gekregen van de nationale commissie en wel de SOS-kindertelefoon, de tweede generatie culturele minderheden, de participatie van het kind bij de activiteiten en het kind met een handicap. Met name voor het laatste punt heeft de nationale commissie zich sterk gemaakt. Een stichting Informatie- en Documentatiecentrum ten behoeve van het kind met een handicap, en zijn ouders werd bij notariële akte opgericht
Zie inv.nr. 116.
. Dankzij de fondsenwervende aktie van het Nationaal Comité "Koningin Juliana 70 jaar" kon Hare Majesteit deze stichting een goede, financiële start geven
Zie inv.nr. 406.
.
Het Internationaal Jaar van het Kind werd in het Congresgebouw te 's-Gravenhage afgesloten met een grote manifestatie onder de titel "Was het allemaal wel nodig? Hoe nu verder". Het volledig verslag van de activiteiten van de nationale commissie en de werkgroepen is te lezen in haar eindrapport
Zie inv.nr. 480.
.
In het begin van 1980 kwam dit eindrapport gereed. Daaropvolgend werd in juli het secretariaat opgeheven. Penningmeester H.A.E. Plas zorgde voor de verdere afwikkeling van zaken. In deze periode heeft de Stichting Nederlands Comité voor Kinderpostzegels zich garant gesteld voor de in liquiditeitsproblemen verkerende nationale commissie
Zie inv.nr. 44.
. Met de aanbieding van het financiële eindrapport aan het Ministerie van Cultuur, Recreatie en Maatschappelijk Werk in februari 1982 voltooide de heer Plas de liquidatie van de Stichting Nationale Commissie Internationaal Jaar van het Kind - 1979.
De werkgroepen en Subcommissie II
De nationale commissie verwachtte bij de aanvang van haar werkzaamheden met tal van vraagstukken geconfronteerd te worden. Om aan deze problemen de nodige aandacht te kunnen geven werden twee subcommissies ingesteld: Subcommissie I voor het kind in Nederland en Subcommissie II voor het kind in de derde wereld.
Subcommissie I heeft als zodanig nooit gefunctioneerd; hiervoor in de plaats kwamen vijf werkgroepen, te weten:
Werkgroep 1, opvoeding in het gezin en bescherming van het kind,
Werkgroep 2, ontwikkeling en scholing, spel, recreatie en creativiteit,
Werkgroep 3, de tweede generatie der minderheidsgroepen in Nederland,
Werkgroep 4, organisatie van programma's met en voor kinderen,
Werkgroep 5, algemene sociale en maatschappelijke vraagstukken het kind betreffende.
Voor een goede coördinatie tussen de nationale commissie en de werkgroepen werd besloten dat zoveel mogelijk een lid van de commissie het voorzitterschap van één van de werkgroepen zou bekleden.
Zou een voorzitter van buiten worden aangetrokken, dan zou hij uit hoofde van zijn functie de vergaderingen van de nationale commissie moeten bijwonen.
De werkgroepen en Subcommissie II hadden tot taak prioriteiten te stellen en nadere uitwerkingen van vraagstukken te geven, waarmee de nationale commissie doelgericht kon werken.
Binnen Werkgroep 1 werden rond de volgende onderwerpen themagroepen opgericht: het zieke en gehandicapte kind, het één-oudergezin, oudervoorlichting, kind en veiligheid en de tweede generatie culturele minderheden.
Bij Werkgroep 2 lag het zwaartepunt bij het voorbereiden van een drietal studiedagen over de onderwerpen: de integratie van buitengewoon en basisonderwijs, de opvang van het leergestoorde kind in het basisonderwijs en het kind en leefmilieu.
Het accent in de werkzaamheden van Werkgroep 3 werd gelegd op het onderwijsaspect. Een subwerkgroep Onderwijs was in het leven geroepen voor het opstellen en uitwerken van plannen in de onderwijssfeer. Een stuurgroep Beleidsanalyse Tweede Generatie verzorgde informatie over de problematiek rond de kinderen van culturele minderheden.
Voor Werkgroep 4, die als uitgangspunt had het betrekken van kinderen bij voorzieningen, projecten en activiteiten, zijn de bemoeienissen met de Nationale Spelendag, de slotmanifestatie en de begeleiding van de Nederlandse Kinderraad vermeldenswaard.
Werkgroep 5 hield zich bezig met het onderzoeken, signaleren en adviseren over de sociale en maatschappelijke factoren en hun uitwerking op de ontwikkeling van een kind tot een verantwoordelijke, zelfstandig denkende en handelende persoon. Een uitvloeisel hiervan is het boekje "Kinderen die vragen". Dit boekje is voorbereid door de werkgroep, maar uitgegeven door de nationale commissie.
Subcommissie II zorgde voor de informatieverschaffing aan het Nederlandse publiek over de problemen van het kind in de ontwikkelingslanden. Tal van projecten werden gesteund en op 20 oktober 1979 werd een informatiedag georganiseerd.
Naast deze vijf werkgroepen en Subcommissie II functioneerde de Werkgroep Informatie, Publiciteit, Subsidieverlening en Fondsenwerving (I.P.S.F.) als adviesorgaan voor zowel de nationale commissie en de werkgroepen als voor de deelnemende organisaties. Ook de voorlichting aan de pers liep via de I.P.S.F. De beoordeling van de subsidie-aanvragen en de fondsenwervende akties lag in eerste instantie bij enkele leden van deze werkgroep.
De Nederlandse Kinderraad
Bij de nationale commissie heeft altijd voorop gestaan dat het internationale jaar niet alleen een jaar voor het kind, maar juist een jaar van het kind zou worden. De kinderen zouden een recht van initiatief moeten hebben.
In de vierde bestuursvergadering aanvaardde de nationale commissie met instemming het idee kinderen te benoemen in een "Kindercommissie van het jaar van het kind"
Zie inv.nr. 7.
. De leden zouden worden geselecteerd uit de antwoorden die zouden binnenkomen op de onder de Nederlandse schoolkinderen verspreide brief, waarin de nationale commissie aan de kinderen vroeg hun wensen met betrekking tot het internationale jaar van het kind kenbaar te maken. Aldus geschiedde. Op grond van de bij enkele leden van de nationale commissie aanwezige informatie over zijn kwaliteiten werd Johan dos Santos direct tot voorzitter van de kindercommissie gekozen. In de eerste vergadering kozen de leden Tom de Regt tot secretaris en Maureen Peters tot penningmeester
Zie inv.nr. 514.
. In onderstaande tabel wordt de volledige samenstelling gegeven.
Samenstelling van de Nederlandse Kinderraad.
Voorzitter: Johan dos Santos 14 jaar
secretaris: Ton de Regt 13 jaar
penningmeester: Maureen Peters 10 jaar
leden: Marco Bos 9 jaar
Arjen Brandt 9 jaar
Manon Burer 13 jaar
Altan Erdogan 11 jaar
Cynthia van der Hoogte 10 jaar
Elisa Jolink 11 jaar
Marian Pluymers 12 jaar
Bart Schellekens 14 jaar
Ciska Sohilait 10 jaar
Astrid Steringa 9 jaar
Wilma van der Stroet 14 jaar
Marie-Claire ten Veldhuis 9 jaar
Monique van der Voort 13 jaar
Omdat ze de naam Nationale Kindercommissie te deftig vonden, veranderden de kinderen deze tijdens diezelfde eerste vergadering in Nederlandse Kinderraad (NKR). Vanuit de nationale commissie werden zij met name door Marianne C. Neering gesteund bij hun werkzaamheden. Verder had Werkgroep 4 een zodanige begeleidingsstructuur opgesteld, dat ongewenste beïnvloeding zoveel mogelijk was uitgesloten
Zie stukken bij de vergadering van Werkgroep 4 d.d. 8 februari 1979, inv.nr. 500.
.
De Nederlandse Kinderraad beschikte over een eigen budget, waarmee zij kleine projecten konden financieren. De raad heeft zich ingezet voor een kinderjournaal op de televisie. Andere in het oog lopende activiteiten zijn het ontwerpen van een "speelruimte-wet" en het vertalen van de Verklaring van de Rechten van het Kind geweest. Het voorstel van de NKR iets te doen voor kinderen van gescheiden ouders was voor de Begeleidings Commissie Ontwikkelings Projecten aanleiding een aantal experimenten rond dit thema te organiseren
Zie C.R.M.-brief S.C.W.-6459 d.d. 14 maart 1980 in dossier: -1.842.81/07.85 Amsterdam, BCOP-project "Kinderen rondom de echtscheiding", algemene correspondentie, 1979/1982.
.
De Nederlandse Kinderraad was een unicum. Geen enkel ander land heeft een dergelijke raad ingesteld. De verzoeken van de nationale commissie en de NKR om in het eigen land op provinciaal en gemeentelijk niveau te komen tot instelling van kinderraden zijn nogal gereserveerd ontvangen. Alleen de provincie Groningen en een kleine groep gemeenten zijn overgegaan tot het vormen van kinderraden
Zie inv.nrs. 108, 521.
.
Literatuur
Verslag over de 31ste zitting van de Algemene Vergadering der Verenigde Naties
New York, 21 september - 22 december 1976; Ministerie van Buitenlandse Zaken, Staatsuitgeverij, 's-Gravenhage, 1977.
"Wat leverde het op", Torn Graat, artikel in MGZ, 8e jaargang, nummer 2, februari 1980, blz. 17-21.
Geschiedenis van het archiefbeheer
Het secretariaat van de nationale commissie kon na een voorlopig onderdak bij de Stichting Nederlands Comité UNICEF in augustus 1978 worden gehuisvest in het pand van de Directie 's-Gravenhage e.o. van de Rijksgebouwendienst aan de Schenkkade nummer 50
Zie inv.nr. 38.
.
Na de ontbinding van het secretariaat in juli 1980 is het archief van de Stichting Nationale Commissie Internationaal Jaar van het Kind - 1979 onderhands overgedragen aan het Semi-statisch Archief van het toenmalige Ministerie van Cultuur, Recreatie en Maatschappelijk Werk met uitzondering van de stukken die de penningmeester voor de liquidatie nog nodig had. Na aanbieding van de eindafrekening in februari 1982 heeft hij deze bescheiden naar het Semi-statisch Archief afgevoerd.
De verwerving van het archief
Overbrenging van een overheidsarchief
Inhoud en structuur van het archief
2.15
Selectie en vernietiging
Copieën zijn verwijderd en inmiddels vernietigd. De archieven beslaan nu een kleine acht meter plankruimte. De groep te vernietigen bescheiden zal na verloop van tien jaar voor daadwerkelijke vernietiging worden voorgedragen.
Lijst van bescheiden, die voor vernietiging in aanmerking komen.
Verzoeken om toezending van informatie- en documentatiemateriaal.
Correspondentie met afgewezen sollicitanten.
Correspondentie met particulieren betreffende hulp bij persoonlijke problemen.
Ontvangen vergaderstukken van de Interdepartementale Ambtelijke Werkgroep I.J.K.
Reis- en onkostendeclaraties.
Kasstukken.
Dagafschriften van bank- en girorekeningen.
Aanwijzingen voor de gebruiker
Openbaarheidsbeperkingen
Volledig openbaar.
Materiële beperkingen
Aanvraaginstructie
Openbare archiefstukken kunnen online worden aangevraagd en gereserveerd. U kunt dit ook via de terminals in de studiezaal van het Nationaal Archief doen. Om te kunnen reserveren dient u de volgende stappen te volgen:
U maakt een profiel aan op www.gahetna.nl, en logt vervolgens in
Via de archiefinventaris (alleen de beschrijvingen met rode nummers) selecteert u het gewenste archiefstuk door op de knop 'Reserveren' te klikken
In het volgende scherm geeft u aan op welke dag u het archiefstuk wilt inzien
Indien u zich bevindt in de studiezaal en een tafelnummer heeft ontvangen kunt u dit nummer vermelden. Als u geen tafelnummer heeft kunt u tafelnummer 777 laten staan
Vervolgens bevestigt u uw reservering door deze te versturen.
Verwant materiaal
Beschikbaarheid van kopieën
Bijlagen
Indeling archief volgens het oorspronkelijke schema van mevrouw M.C. Neering
I a Nationale Commissie Internationaal Jaar van het Kind
I a Statuten
I a Stafbesprekingen
Bestuursvergaderingen "Nationale Commissie I.J.K."
I b Leden "Nationale Commissie I.J.K."
II a Huisvesting
II b Inventaris e.d.
II c Bedrijfsvereniging - B.V.G.
II d Personeel
III Werkgroepen en Subcommissie II
III/1 Werkgroep 1 (correspondentie en vergaderstukken)
III/2 Werkgroep 2 (correspondentie en vergaderstukken)
III/3 Werkgroep 3 (correspondentie en vergaderstukken)
III/4 Werkgroep 4 (correspondentie en vergaderstukken)
III/5 Werkgroep 5 (correspondentie en vergaderstukken)
III/II Subcommissie II (correspondentie en vergaderstukken)
III/IPSF Werkgroep Informatie, Publiciteit, Subsidieverlening en Fondsenwerving (correspondentie en vergaderstukken)
IV Samenwerkende organisaties/ leden-organisaties werkgroepen
IV/UNI + GEM Universiteiten en gemeenten en provincies
V Pers, media
V/K.I.J.K. K.I.J.K. '79
VI Brief aan de kinderen van Nederland, voorloper NKR
VI/NKR Nederlandse Kinderraad - vergaderingen
VI/FIN Nederlandse Kinderraad - financiën
VI/CORR Nederlandse Kinderraad - correspondentie
VII/INT Internationale correspondentie en activiteiten in het kader van het I.J.K.
VII/E I.Y.C. - Internationaal Year of the Child - Europe
VII/NY I.Y.C. - New York
VII/NGO I.Y.C. - Non Governmental Organizations
VIII Subsidie van overheidswege/financiën
IX Subsidie-aanvragen (nummers 1 t/m 298)
X Projecten en activiteiten in het algemeen in Nederland
X/CLC Children's Legal Centre
X/KD Kinderdag
X/KJ Kinderjournaal
X/KT Kindertelefoon
XI Diversen/Algemene correspondentie
XII Gehandicapten-project: Stichting "Informatie- en Documentiecentra ten behoeve van het kind met een handicap, en zijn ouders"
XIII Evaluatie
XIV Batenopleverende (commerciële) activiteiten algemeen
XIV/W, D, INC Wimpy - DURA bedrijven - Incotrans Intercontinental Transport
XIV/BHZ Bureau Herdenkingszegels
XIV/BIN Binair-tegels
XIV/CEM Cemsto-schoonmaakbedrijf
XIV/TREF Trefpunt - kalenderaktie
XIV/MP Melkpoeder - Friesch Rundvee Stamboek 100 jaar
XIV/MAT Johan Matser B.V.
XIV/MER Mercis /Bruna - verkoop verjaardagboekje
XIV/PRPS Postgiro en Rijkspostspaarbank - folder I.J.K. en Rechtenaffiche
XIV/RECT Recter Roosvicée
XIV/RORO Roro International - kalenderverkoop
XIV/SHELL Shell Nederland
XIV/SIE Siemens Nederland
XIV/SPEC Spectra Physics
XIV/SP.K. Vereniging Spiegelkwartier - Amsterdam
XIV/WOT Wotra verkoopaktie beeldje
XV 1 Perspresentatie 19 december 1978 - Rolzaal 's-Gravenhage
XV Slotmanifestatie 19 december 1979 - Nederlands Congresgebouw, 's-Gravenhage
XVI Aktie "Waar kom ik vandaan?"
XVI/S Subsidie-aanvragen
XVII De Rechten van het Kind
XVIII Interdepartementale Ambtelijke Werkgroep I.J.K.
XIX Provinciale/gemeentelijke Kinderraden
XX Speelruimtewet
XXI Rapport "Nationale Commissie Internationaal Jaar van het Kind"
XXII Raad voor het Jeugdbeleid (v.h. Jeugdvorming)
Concordans: verwijzingen van het oude archiefschema naar de inventarisnummers
I a 1-19, 33, 34
I b 35, 36, 52-65
II a 38
II b 39
II c 42
II d 40, 41
III/1 486-490
III/2 491-495
III/3 496-499
III/4 500-501
III/5 502-505
III/II 506-510
III/IPSF 511-513
IV 66-86
IV/UNI + GEM 119, 120
V 451, 453
VI 98, 103-107
VI/NKR 514-527
VII/INT 95-97
VII/E 461, 470-472
VII/NY 535
VII/NGO 475
VIII 43
IX 123-199, 201-402, 450, 483
X 90-94
X/CLC 111
X/KD 110
X/KJ 109
X/KT 114
XI 90-94, 450
XII 115, 116, 405, 406, 485
XIII. 51, 87, 467-469
XIV 403-418, 455
XV 117, 118, 448
XVI 44, 419-447
XVII 112
XVIII 457
XIX 108
XX 113
XXI 477-481
XXII 138, 458
Beschrijving van de series en archiefbestanddelen
- Het archief van de Nationale Commissie, I.
  - Stukken van algemene aard, A.
    - Notulen
      - Besluitenlijsten van de voorbereidende vergaderingen, 1978 juni; 1; 2 stukken
      - Besluitenlijsten van de 1e, 2e, 3e en 5e stafbespreking, 1978 augustus-december; 2; 1 omslag
      - Besluitenlijst van de voorzittersbijeenkomst, 1978 oktober; 3; 1 stuk
      - Notulen van de bestuursvergaderingen, met de bijbehorende agenda's en vergaderstukken, 1978-1980; 4-22; 19 omslagen
        - 1e vergadering, 1978 augustus, 4
        - 2e vergadering, 1978 september, 5
        - 3e vergadering, 1978 oktober, 6
        - 4e vergadering, 1978 november, 7
        - 5e vergadering, 1978 december, 8
        - 6e vergadering, 1979 januari, 9
        - 7e vergadering, 1979 februari, 10
        - 8e vergadering, 1979 maart, 11
        - 9e vergadering, 1979 april, 12
        - 10e vergadering, 1979 mei, 13
        - 11e vergadering, 1979 juni, 14
        - 12e vergadering, 1979 juli, 15
        - 13e vergadering, 1979 augustus, 16
        - 14e vergadering, 1979 september, 17
        - 15e vergadering, 1979 oktober, 18
        - 16e vergadering, 1979 november, 19
        - 17e vergadering, 1980 januari, 20
        - 18e vergadering, 1980 februari, 21
        - 19e vergadering, 1980 juni, 22
    - Correspondentie